臺灣臺中地方法院民事判決　九十年度訴字第三六五六號
　　原　　　告　丙○○
　　被　　　告　順天建設股份有限公司
　　法定代理人　乙○○
　　　　　　　　甲○○
右當事人間請求返還價金事件，本院判決如左：
    主      文
被告應給付原告新台幣捌拾捌萬肆仟元及自民國八十九年五月一日起至清償日止，按
週年利率百分之五計算之利息。
訴訟費用由被告負擔。
本判決於原告以新台幣貳拾玖萬元為被告供擔保後，得假執行。但被告如於假執行程
序實施前，以新台弊捌拾捌萬肆仟元為原告預供擔保後，得免為假執行。
    事      實
甲、原告方面：
  一、聲明：除假執行擔保金額外，如主文所示。
  二、陳述：
    (一)原告於民國（下同）八十七年八月二十七日向被告順天建設股份有限公司（下
      簡稱順天公司）購買坐落台中市西屯區○○○段一七七九之三等五筆基地及地
      上建物（即順天福利國第Ｅ棟八樓一戶），總價新台幣（下同）三百四十萬元
      ，原告分別於八十七年八月十日交付十萬元、八十七年八月十八日交付十三萬
      元及十一萬元、八十九年二月一日交付十九萬四千元及三十五萬元，合計已繳
      交八十八萬四千元給被告。該戶房屋原設計三間臥室，致空間較小，簽約時，
      被告同意無條件依原告要求變更為二間套房，即每一間臥室均有衛浴設備，變
      更後之格局並有附圖一之變更設計圖可查，詎被告竟未依原告承買之條件施工
      ，擅自將盥洗台自盥洗室移至臥室內，又在另一間套房外面，改作陽台，致減
      少臥室空間，且在臥室內砌築不應該有之磚牆（如附圖二）。
    (二)先位主張原告受被告詐欺，依法撤銷該買賣之意思表示後，依不當得利之法律
      關係請求返還價金：
    １、被告已承認收受原告所提出之室內變更設計圖，足認變更與否為原告願否承
        買之要件，被告既然允諾變更，依約定自應依法辦理變更及實際依該變更施
        作，惟被告卻未告知原告應如何配合辦理變更手續，也未實際配合原告之要
        求進行變更工程，被告顯係以虛偽承諾變更建物設計，詐欺原告購買該屋。
        而本件依被告九十年十二月十八日之答辯狀所載，原告始知被告原來根本無
        誠意答應原告變更設計之要求，否則其既然接受原告之設計變更圖，卻又推
        託「原告並未依正常程序辦理，僅以口頭告知其需求」，顯然被告係以詐欺
        方式使原告為承買之意思表示，茲於九十一年一月八日當庭以書狀通知被告
        撤銷承買之意思表示。而因履行契約而為給付後，該契約經撤銷者，給付之
        目的既歸消滅，給付受領人受此利益之法律上原因即因此失其存在，依民法
        第一百七十九條規定，自應返還其利益。
    ２、原告對建築法規並不內行，直到被告提出九十年十二月十八日書狀主張「如
        須主管機關核准，此項變更始為有效」、「原告並未依正常程序辦理工程變
        更設計」云云，始知悉被告根本無意變更，或依法不可能變更，原告始知悉
        訂約之時為法規內行之被告詐欺，雖房屋早已完成，但原告始終誤以為可以
        變更修正，因此，知悉被告詐欺並未超過一年。
    ３、被告於八十九年三月二十九日寄發客戶檢驗通知書，通知原告於八十九年四
        月七日下午一時三十分在工地進行工程檢驗，原告依約前往，即發現建物與
        買賣契約約定之格局不符（缺少一間套房等多項瑕疵），被告承諾願作工程
        改善，經一個月後，始終無法合乎原告之契約要求，原告於八十九年五月上
        旬，正式向被告告知無法接受該房屋，被告仍不死心，仍承諾願作工程修改
        ，事經五個月，原告已無法再等待，因此於八十九年九月上旬正式向被告順
        天公司之副總柯金清（出售房屋給原告之人）表示此房屋不符合原告契約要
        求，原告當場表示解約不買，要求退款。自八十九年四月七日發現瑕疵，至
        八十九年九月上旬告知解約，時間未逾六個月，解約後雙方就退款之事多次
        協商，於九十年四月間，被告公司李襄理同意退款三成，但原告無法接受。
        被告辯稱契約書第十一條：如須經主管機關核准，應俟主管機關核准後，此
        項變更始為有效」一節，應請被告提出聲請變更文件，如被告未提出聲請變
        更，即不得以此定型化條文作為抗辯，又如被告明知絕對不可能核准變更，
        竟對原告變更格局之買賣要求為虛偽承諾，詐欺原告承買，原告依民法第九
        十二條撤銷意思表示，自屬正當。
    (三)如上開主張不可採，備位主張買賣標的物有重大瑕疵，依民法第三百五十九條
      之規定解除買賣契約，請求回復原狀即返還價金：
    １、Ａ套房之盥洗台，依建築合理設計，應在盥洗室內，否則每日早晚或不定時
        盥洗時，污水將濺濕臥室內地板或地毯，此盥洗台及排水設計有重大瑕疵。
        又房間以方正寬廣為適當，被告竟將另一間Ｂ套房外改作陽台，致減少臥室
        使用空間，造成臥室狹隘窄小，該臥室格局不正，又多建一道磚牆對著床舖
        ，造成睡眠不安，使用價值大減，屬建物之重大瑕疵。
    ２、買賣因物有瑕疵，而出賣人依前五條之規定，應負擔保之責者，買受人得解
        除其契約或請求減少其價金，民法第三百五十九條定有明文，本件標的物之
        瑕疵，屢經原告多次與被告當面交涉，催促補正，被告均無意改善，而被告
        變更設計之瑕疵已不合原告購屋居住之要求，原告已當面及以存證信函為解
        約之意思表示。
    ３、買賣標的物之瑕疵擔保請求權，固於危險移轉時始能成立，但在危險移轉前
        ，買受人既已發覺其物有瑕疵，倘能證明其瑕疵不能除去，應認買受人得解
        除契約，本件原告起訴狀所載如附件一之變更設計圖之房間設計圖樣，已自
        認為真正，惟被告所提之如附件二之房屋現狀圖，與附件一之變更設計圖相
        較，其瑕疵如下：
      (1)附圖一之變更設計圖，係兩間套房，兩套衛浴設備，衛浴設備均在臥室內，
        使用方便，附圖二之現狀圖，僅一個套房，Ｂ臥室內並無整套衛浴設備，不
        合套房條件。致使得買賣標的物僅一間套房，缺少一間套房，不合買賣之要
        求。
      (2)附圖一之變更設計圖內兩衛浴左右併排，剩餘空間較大；附圖二之現狀圖，
        兩衛浴前後安置，剩餘空間較小。則因房屋空間已不大，衛浴設備之排列錯
        誤，影響房屋之品質。
      (3)附圖一之變更設計圖，在Ｂ臥室外之陽台較小，陽台在靠近廚房方向，臥室
        較方正；附圖二之現狀圖陽台較大，位置移動，致Ｂ臥室不方正，面積較小
        。因陽台大小，影響臥室面積，陽台位置移動，影響臥室方正，具有瑕疵。
  三、證據：提出房屋土地預定買賣合約書影本一件、被告同意變更之設計圖影本一
      件、存證信函影本一件、瑕疵房屋之現狀略圖影本一件、客戶檢驗通知書影本
      一件為證，並聲請訊問證人柯金清。
乙、被告方面：
  一、聲明：(一)駁回原告之訴及假執行之聲請。(二)訴訟費用由原告負擔。(三)願供擔保
      免假執行。
  二、陳述：
    (一)原告於八十七年八月二十七日向被告預購案名「順天福利國」房屋編號第Ｅ棟
      八樓一戶，並陸續簽發支票繳交分期款，總額共八十八萬四千元，均已兌現，
      最後一張支票之票載日期為八十九年四月三十日，被告對已收到該八十八萬四
      千元之分期款之事實，不爭執。又附圖一之變更設計圖確實是原告當時要求修
      改室內格局時所提出來的。
    (二)依雙方之買賣合約書第十一條第一、二、四款規定，甲方（即原告）若要求室
      內隔間變更時，應於乙方（即被告）所提供之工程變更單上簽認並經乙方書面
      同意為準，辦理變更時，甲方需親自簽認，並附詳圖配合本工程辦理之，且不
      得有違建管法令之規定，如須主管機關核准，應俟主管機關核准後，此項變更
      始為有效。又甲方申請變更設計之範圍以內部隔間及裝修為限，其他有關建築
      主要結構、管道間、公共設施等不得要求變更，又在不影響甲方本合約購買面
      積下，甲方同意乙方於現場實施施作或使用需要時，得依建築法規合法變更本
      大樓設計。本件被告有依照原告契約約定修改，但須在法律允許條件下修改，
      因主管機關規定不能任意變更。否認當初有同意完全依原告要求修改。
    (三)對先位主張（撤銷權）之抗辯：
      被告所興建「順天福利國」建築執照核准日期為八十七年六月二十六日，同年
      十二月十七日完成建照變更，八十九年一月二十六日取得使用執照，同年六月
      起客戶已陸續進住，在此之前原告即已多次前往買賣標的物現場查看，對於房
      屋現況知之甚明，至八十九年十二月二十九日原告認被告未依其要求施工，因
      而發函要求解約退款，惟從原告知悉房屋現況，甚至不滿意其隔間而發函要求
      解約，迄主張被詐欺之時間止，其期間早已逾民法第九十三條所定一年之除斥
      期間，故原告主張依詐欺撤銷意思表示及不當得利請求權，請求返還價金及利
      息，顯乏依據。
    (四)對備位主張（解除權）之抗辯：
    １、「順天福利國」建築執照核准日期為八十七年六月二十六日，建照取得後依
        規定必須申請複測檢定建築線，查明建築物是否能萬全納入建築線範圍內，
        原告簽約日期為八十七年八月二十七日，當時建照雖已核發，但未完成複測
        檢定建築線及申報開工，故原告並未依正常程序辦理工程變更設計，僅以口
        頭告知其需求，令工程人員依照其要求施作。俟因該建築物無法完全納入建
        築線範圍內，故依法辦理變更設計，變更設計依規定完成後即按圖施工興建
        ，並無擅自變更主管機關所核定之圖樣資料，待結構體完成後，被告即依原
        告要求在契約及建築法規允許範圍內進行室內裝修工程，原告所稱被告擅自
        將盥洗台移至臥室內，該做法係原告所指定，並非被告擅自移位。又在另一
        間套房外面改作陽台，致減少臥室空間云云，係因陽台之設置係依主管機關
        所核准之圖面施作，並非自行改作，且在臥室內砌築磚牆，係依原告之言施
        作，蓋如無該道磚牆即無法形成臥室。
    ２、本件買賣標的物係依照建築主管機關所核發之圖說構築，內部之隔間亦係依
        原告之指示繪圖後依圖施工，該建築物並無任何重大瑕疵，且亦符合契約預
        定之效用，原告主張標的物有瑕疵，進而要求解除契約及返還價金，顯乏法
        律依據。
    ３、陽台之位置選定主要為柱位之因素，以使該臥室能較為方正而不會造成臥室
        之一隅有柱子之設計，且依建築技術規則建築設計施工編第一章第一條規定
        ，每層陽台面積之和，以不超過建築面積八分之一為限。本件買賣標的物陽
        台之面積並未超限，且陽台位置移動，並未影響臥室方正。至於原告所稱衛
        浴設備排列設計不良一節，亦非實情，蓋因建築物結構完成後，被告即依原
        告要求，在契約及建築法規允許範圍內，不變更管道間、公共設施等而進行
        室內裝修工程，被告所為皆符法規精神與契約規定，該建築物並無任何重大
        瑕疵，且亦符合契約預定效用至明。
  三、證據：提出房屋現狀圖（如附圖二）一件、原告八十九年十二月二十九日所寄
      之存證信函影本一件、建造執照變更設計申請書及附表與圖面影本一件為證。
    理      由
一、本件原告主張其於八十七年八月二十七日向被告順天公司購買坐落台中市西屯區
    ○○○段一七七九之三等五筆基地及地上建物（即順天福利國第Ｅ棟八樓一戶）
    ，總價三百四十萬元，原告分期付款，合計已繳交八十八萬四千元給被告，該戶
    房屋原設計三間臥室，致空間較小，簽約時，被告同意無條件依原告要求變更為
    二間套房，即每一間臥室均有衛浴設備，變更後之格局並有附圖一之變更設計圖
    可查，詎被告竟未依原告承買之條件施工，擅自將盥洗台自盥洗室移至臥室內，
    又在另一間套房外面，改作陽台，致減少臥室空間，且在臥室內砌築不應該有之
    磚牆（如附圖二），被告已承認收受原告所提出之室內變更設計圖，足認變更與
    否為原告願否承買之要件，被告既然允諾變更，依約定自應依法辦理變更及實際
    依該變更施作，惟被告卻未告知原告應如何配合辦理變更手續，也未實際配合原
    告之要求進行變更工程，被告顯係以虛偽承諾變更建物設計，詐欺原告購買該屋
    ，故先位主張原告受被告詐欺，依法撤銷該買賣之意思表示後，依不當得利之法
    律關係請求返還已支付價金；如認上開主張不可採，則備位主張買賣標的物有重
    大瑕疵，依民法第三百五十九條之規定解除買賣契約，請求回復原狀即返還價金
    ，蓋因Ａ套房之盥洗台，依建築合理設計，應在盥洗室內，否則每日早晚或不定
    時盥洗時，污水將濺濕臥室內地板或地毯，此盥洗台及排水設計有重大瑕疵，又
    房間以方正寬廣為適當，被告竟將另一間Ｂ套房外改作陽台，致減少臥室使用空
    間，造成臥室狹隘窄小，該臥室格局不正，又多建一道磚牆對著床舖，造成睡眠
    不安，使用價值大減，屬建物之重大瑕疵等語。被告則以原告於八十七年八月二
    十七日向被告預購案名「順天福利國」房屋編號第Ｅ棟八樓一戶，並陸續簽發支
    票繳交分期款，總額共八十八萬四千元，均已兌現，最後一張支票之票載日期為
    八十九年四月三十日，被告對已收到該八十八萬四千元之分期款之事實，不爭執
    ，然本件被告有依照原告契約約定修改，但須在法律允許條件下修改，因主管機
    關規定不能任意變更，且被告當初並未同意完全依原告要求修改，又本件原告所
    主張民法第九十二條被詐欺之撤銷權，已逾民法第九十三條所定一年之除斥期間
    之故，而不得行使撤銷權，故原告主張依詐欺撤銷意思表示及不當得利請求權，
    請求返還價金及利息，顯乏依據；再者本件買賣標的物係依照建築主管機關所核
    發之圖說構築，內部之隔間亦係依原告之指示繪圖後依圖施工，該建築物並無任
    何重大瑕疵，且亦符合契約預定之效用，原告主張標的物有瑕疵，進而要求解除
    契約及返還價金，顯乏法律依據等語置辯。
二、原告主張其於八十七年八月二十七日向被告順天公司購買坐落台中市西屯區○○
    ○段一七七九之三等五筆基地及地上建物（即順天福利國第Ｅ棟八樓一戶），總
    價三百四十萬元，原告簽發支票分期付款，合計已繳交八十八萬四千元給被告，
    該戶房屋原設計三間臥室，致空間較小，簽約時，被告同意無條件依原告要求變
    更為二間套房，即每一間臥室均有衛浴設備，變更後之格局並有如附圖一之變更
    設計圖可查，詎被告施工後，其格局如附圖二，而被告於八十九年三月二十九日
    寄發客戶檢驗通知書，通知原告於八十九年四月七日下午一時三十分在工地進行
    工程檢驗，原告依約前往，即發現建物與買賣契約約定之格局不符（缺少一間套
    房等多項瑕疵），被告承諾願作工程改善，惟均無法改善，原告主張被告未依其
    要求施工，多次主張解約退款，分別於八十九年十二月二十九日，九十年三月十
    九日，發存證信函函要求解約退款等事實，業據原告提出房屋土地預定買賣合約
    書一件、被告同意變更之設計圖（如附圖一）一件、原告於九十年三月十九日所
    寄之存證信函一件、瑕疵房屋之現狀略圖一件、客戶檢驗通知書一件及被告提出
    房屋現狀圖（如附圖二）一件、原告八十九年十二月二十九日所寄之存證信函一
    件為證，核屬相符，且經證人柯金清證述明確，並為被告所不爭執，經本院調查
    結果，自堪信為真實。
三、茲就原告主張分別說明如下：
  (一)先位主張：原告受被告詐欺，依法撤銷該買賣之意思表示後，依不當得利之法律
    關係請求返還價金。
    按因被詐欺或被脅迫而為意思表示者，表意人得撤銷其意思表示，但詐欺係由第
    三人所為者，以相對人明知其事實或可得而知者為限，始得撤銷之；又該撤銷權
    之行使，應於發見詐欺或脅迫終止後，一年內為之，此觀諸民法第九十二條第一
    項、第九十三條之規定自明。茲有疑問者，原告係何時發見其所謂被告詐欺之事
    實，經查本件原告向被告所預購得之房屋原設計三間臥室，致空間較小，簽約時
    ，被告同意無條件依原告要求變更為二間套房，即每一間臥室均有衛浴設備，變
    更後之格局並有如附圖一之變更設計圖，而被告施工後，其格局如附圖二，然施
    工完成後，被告於八十九年三月二十九日寄發客戶檢驗通知書，通知原告於八十
    九年四月七日下午一時三十分在工地進行工程檢驗，原告依約前往，即發現建物
    與買賣契約約定之格局不符，故八十九年四月七日當天，被告施工完竣，就被告
    並未依原告原先之要求施工之事實，原告於當天當已完全知悉，蓋被告既完成施
    工，其能為之改善已十分有限（特別就陽台位置部分，已因大樓興建完成，不可
    能再依原告要求移位），故原告主張其有受被告詐欺（即被告同意依附圖一之變
    更設計圖施工，卻未依圖施工），致其因此為購買該房屋之意思表示乙節，客觀
    上其於八十九年四月七日至房屋現場時，當已發見被告並未且已無法依原先之約
    定交屋，亦即原告應係於八十九年四月七日發見其所稱遭被告詐欺之事實，依法
    其應於一年內（即九十年四月六日前）行使撤銷權，然本件原告係於九十一年一
    月八日始當庭以書狀通知被告表示撤銷承買之意思表示，顯已逾行使撤銷權之一
    年除斥期間，本上所述，被告抗辯原告所主張之撤銷權，已逾一年之除斥期間而
    不得行使乙節，即屬有據。原告所主張其係直到被告於九十年十二月十八日提出
    書狀主張「如須主管機關核准，此項變更始為有效」、「原告並未依正常程序辦
    理工程變更設計」，始知悉被告根本無意變更，或依法不可能變更，原告始知悉
    訂約之時為法規內行之被告詐欺，雖房屋早已完成，但原告始終誤以為可以變更
    修正，因此，知悉被告詐欺並未超過一年云云，顯與客觀事實不符而不足採。
  (二)備位主張：買賣標的物有重大瑕疵，依民法第三百五十九條之規定解除買賣契約
    ，請求回復原狀即返還價金。
  １、按民法第三百五十九條規定：「買賣因物有瑕疵，而出賣人依前五條之規定，
      應負擔保之責者，買受人得解除其契約或請求減少其價金。但依情形，解除契
      約顯失公平者，買受人僅得請求減少價金。」又買賣契約之瑕疵擔保，原則上
      固在擔保危險移轉時無滅失或減少其通常效用或契約預定效用之瑕疵，但標的
      物之瑕疵於交付前確已存在，已無法修補或出賣人拒絕修補者，為期買賣雙方
      當事人權益之平衡，應認買受人於交付前即可主張瑕疵擔保請求權（最高法院
      八十九年台上字第一七一０號判決意旨參照）。則本件被告雖尚未將系爭房屋
      交付給原告，然因系爭房屋已興建完成之故，故系爭房屋如確存在瑕疵，原告
      仍得主張瑕疵擔保請求權，合先敘明之。
  ２、本件原告於與被告簽約購屋時，就系爭房屋之格局，有與被告約定變更如附圖
      一所示之格局，然被告施工完成後，其格局則變成如附圖二之格局等情，已如
      前述，則原告與被告簽約購屋時，就系爭房屋之格局既已約定變更如附圖一所
      示，雙方就買賣標的物之內容已有約定，自不得允許被告（即出賣人）事後任
      意變更，如須變更，被告尚須徵得原告（即買受人）之同意始得為之。至於本
      件被告所抗辯雙方之買賣合約書第十一條第一、二、四款所為「甲方（即原告
      ）若要求室內隔間變更時，應於乙方（即被告）所提供之工程變更單上簽認並
      經乙方書面同意為準，辦理變更時，甲方需親自簽認，並附詳圖配合本工程辦
      理之，且不得有違建管法令之規定，如須主管機關核准，應俟主管機關核准後
      ，此項變更始為有效；又甲方申請變更設計之範圍以內部隔間及裝修為限，其
      他有關建築主要結構、管道間、公共設施等不得要求變更，又在不影響甲方本
      合約購買面積下，甲方同意乙方於現場實施施作或使用需要時，得依建築法規
      合法變更本大樓設計。」等約定，當係指買賣契約成立後，買受人（即原告）
      要求室內格局有所變更時之處理程序，然本件就附圖一所示之室內格局變更，
      則係兩造於買賣契約成立之時，雙方自始所約定之契約內容，並非係原告於契
      約成立後，另就室內格局要求被告變更，故本件被告自不得執該買賣合約書第
      十一條各款規定之建築設計變更處理程序，對抗原告，進而主張其不照附圖一
      之格局施工並未違反約定，亦即被告所為原告並未依正常程序辦理工程變更設
      計，僅以口頭告知其需求，令工程人員依照其要求施作，與上開約定不符之抗
      辯，尚不可取。
  ３、本件兩造約定之如附圖一所示室內格局，經與被告施工完成後，如附圖二所示
      系爭房屋之室內格局相較，其有如下之差異：(1)附圖一之變更設計圖，係兩間
      套房，兩套衛浴設備，衛浴設備均在臥室內；而附圖二之現狀圖，僅一個套房
      ，Ｂ臥室內並無整套衛浴設備，不合套房條件。(2)附圖一之變更設計圖內兩衛
      浴左右併排；附圖二之現狀圖，兩衛浴前後安置。(3)附圖一之變更設計圖，在
      Ｂ臥室外之陽台靠近廚房方向，臥室使用空間較方正；附圖二之現狀圖陽台位
      置移動，致Ｂ臥室使用空間不方正。本上所述，可知被告所抗辯：陽台之位置
      移動，並未影響臥室方正，至於原告所稱衛浴設備排列設計，衛浴設備係原告
      要求變更云云，顯與事實不符，而不足採。且上開瑕疵因陽台已無法變更之故
      ，連同室內格局無法再為調整，已無法除去乙節，亦足認定。則系爭買賣標的
      物既有如上所述之瑕疵，且已無法除去，原告本諸民法第三百五十九條之規定
      ，於八十九年十二月二十九日主張解除契約（按該存證信函雖未明確使用「解
      除契約」之用語，然其已明示被告應返還原告所繳交之訂金及分期款，應認該
      內容已有「解除契約」之意思），自發生解除契約之效果，其進而依民法第二
      百五十九條第一款、第二款之規定，請求返還已支付之買賣價金及利息，即為
      法之所許。另按一般人購屋之目的，係以供居住為主要目的，則居住空間之格
      局、面積大小，既足以影響居住品質，理當為買受人所注重，本件被告所預售
      系爭房屋之室內格局原規劃為三間房間，原告購屋時與被告約定變更成兩間套
      房式（含全套衛浴設備）之格局，原告顯係著重室內空間之使用，故上述有關
      系爭房屋之瑕疵，顯對為買受人之原告有重大損害，而原告據以解除契約後，
      被告尚得將系爭房屋轉售他人，該解除契約並未對被告產生重大損害，而失其
      平衡，故本件應認原告解除買賣契約，並無顯失公平之處，附予敘明。
四、從而，本件原告主張依民法第三百五十九條、第二百五十九條第一款、第二款之
    規定，對被告解除買賣契約，請求被告給付八十八萬四千元及八十九年五月一日
    起至清償日止，按週年利率百分之五計算之利息，為有理由，應予准許。
五、兩造均陳明願供擔保，請准宣告假執行或免為假執行，經核均無不合，爰各酌定
    相當擔保金額准許之。
六、據上論結，本件原告之訴為有理由，依民事訴訟法第七十八條、第三百九十條第
    二項、第三百九十二條，判決如主文。
中　　　華　　　民　　　國　　九十一　　年　　　五　　　月　　二十四　　日
                                        臺灣臺中地方法院民事第三庭
~B法　　　官　李悌愷
右為正本係照原本作成
如不服本判決，應於判決送達後二十日內，向本院提出上訴狀。
中　　　華　　　民　　　國　　九十一　　年　　　五　　　月　　二十四　　日
~B法院書記官
